【裁判字號】    99,訴,615
【裁判日期】    990727
【裁判案由】    違反毒品危害防制條例
【裁判全文】
臺灣屏東地方法院刑事判決               99年度訴字第615號
公  訴  人  臺灣屏東地方法院檢察署檢察官
被      告  甲○○
上列被告因違反毒品危害防制條例案件，經檢察官提起公訴（99
年度毒偵字第851 號），嗣被告於本院準備程序進行中先就被訴
事實為有罪之陳述，本院告知被告簡式審判程序之旨，並聽取當
事人之意見後，裁定改由受命法官獨任依簡式審判程序審理，判
決如下：
    主  文
甲○○施用第一級毒品，累犯，處有期徒刑拾壹月，扣案之第一
級毒品海洛因伍包（驗餘淨重總計零點柒公克、包裝袋總計壹
點陸公克）均沒收銷燬；又施用第二級毒品，累犯，處有期徒刑
陸月。應執行有期徒刑壹年月，扣案之第一級毒品海洛因伍包
（驗餘淨重總計零點柒公克、包裝袋總計壹點陸公克）均沒收
銷燬。
    事  實
一、甲○○前於民國96年間，因施用毒品案件，經臺灣高雄地方
    法院以96年度毒聲字第188 號裁定送觀察、勒戒後，經評定
    無繼續施用毒品傾向，於96年3 月30日執行完畢釋放，並經
    臺灣高雄地方法院檢察署檢察官於96年3 月30日以96年度毒
    偵字第1403號為不起訴處分確定；復於97年間，因施用毒品
    案件，分別經臺灣高雄地方法院以97年度審訴字第197 號判
    決判處有期徒刑6 月、2 月，應執行刑為有期徒刑7 月確定
    ，本院以97年度訴字第580 號判決處有期徒刑7 月確定、以
    97年度訴字第1076號判決處有期徒刑7 月確定，另因竊盜案
    件，經本院以97年度簡字第401 號判決處有期徒刑2 月確定
    ，嗣經本院以97年度聲字第1530號裁定就上開各罪定應執行
    有期徒刑1 年10月確定，於98年7 月21日因縮短刑期假釋出
    監付保護管束，至98年12月28日保護管束期滿，前開假釋未
    被撤銷，以執行完畢論。詎其仍不知悔改，明知海洛因及甲
    基安非他命分別經公告列為毒品危害防制條例第2 條第2 項
    第1 、2 款之第一級、第二級毒品，復基於施用第一級毒品
    海洛因及第二級毒品甲基安非他命之犯意，於99年4 月6日
    晚上10時30分許，在其位於屏東縣高樹鄉○○村○○路20
    號之住處內，以將第一級毒品海洛因置入注射針筒內摻水稀
    釋後，注射手臂血管之方式，施用海洛因1 次，另於99年4
    月7 日上午10時許，在其上開住處內，以將第二級毒品甲基
    安非他命置入玻璃球內，燒烤後吸食產生煙霧之方式，施用
    甲基安非他命1 次。嗣於99年4 月7 日中午12時30分許，在
    屏東縣高樹鄉舊庄村42號前，因其形跡可疑，為警盤查，警
    方要求其提出身分證件，其因心虛，於有偵查犯罪職權之警
    員尚未發覺其上開施用第一級毒品犯行之前，主動取出其所
    著長褲口袋內置放之第一級毒品海洛因5 包（驗餘淨重總計
    0.37公克、包裝袋總計1.6 公克）交予警方扣案，並供承上
    開施用海洛因之犯罪事實，復同意警方採尿送鑑定，結果呈
    海洛因代謝後之嗎啡及甲基安非他命陽性反應，始查悉上情
    。
二、案經高雄縣政府警察局六龜分局報告臺灣屏東地方法院檢察
    署檢察官偵查起訴。
    理  由
一、本案被告甲○○所犯違反毒品危害防制條例案件，並非法定
    刑為死刑、無期徒刑或最輕本刑3 年以上有期徒刑之罪，亦
    非高等法院管轄第一審之案件，而被告於本院準備程序中就
    被訴事實為有罪之陳述，本院合議庭乃裁定由受命法官獨任
    進行簡式審判程序。又簡式審判程序之證據調查，依刑事訴
    訟法第273 條之2 規定，不受同法第159 條第1 項審判外陳
    述排除之限制，再被告對於卷內之各項證據，亦不爭執證據
    能力，故卷內所列之各項證據，自得作為證據，先予敘明。
二、上揭事實，業據被告於本院坦承不諱，其為警所採集之尿液
    檢體，經送請台灣檢驗科技股份有限公司以酵素免疫分析法
    及氣相層析質譜儀法檢驗，結果呈嗎啡及甲基安非他命陽性
    反應，有該公司99年4 月21日編號KＺ000000000000號濫用藥
    物尿液檢驗報告及偵辦毒品案件嫌犯代號與真實姓名對照表
    各1 份在卷足憑（見偵卷第18、21頁），另扣案之白色粉末
    5 包（驗餘淨重總計0.37公克、包裝袋總計1.6 公克），經
    送請法務部調查局鑑定結果，均含第一級毒品海洛因成分，
    有該局99年5 月6 日調科壹字第09923009980 號濫用藥物實
    驗室鑑定書1 份在卷可稽（見偵卷第23頁），此外復有扣押
    筆錄、扣押物品目錄表、查獲現場相片附卷可佐（見警卷第
    12至15、26頁），堪認被告前開自白與事實相符，應堪採信
    。又查被告前於96年間，因施用毒品案件，經臺灣高雄地方
    法院以96年度毒聲字第188 號裁定送觀察、勒戒後，經評定
    無繼續施用毒品傾向，於96年3 月30日執行完畢釋放，並經
    臺灣高雄地方法院檢察署檢察官於96年3 月30日以96年度毒
    偵字第1403號為不起訴處分確定等事實，有臺灣屏東地方法
    院檢察署刑案資料查註紀錄表、同署全國施用毒品案件紀錄
    表及臺灣高等法院被告全國前案紀錄表各1 份在卷可按，是
    被告於前開觀察、勒戒執行完畢釋放後5 年內，再犯本件施
    用毒品案件，應予依法論科。
三、查海洛因、甲基安非他命分屬毒品危害防制條例第2 條第2
    項第1 款、第2 款所規定之第一級毒品及第二級毒品。是核
    被告上開所為，分別係犯毒品危害防制條例第10條第1 項施
    用第一級毒品及同條第2 項之施用第二級毒品罪。其持有毒
    品復進而施用，持有毒品之低度行為，各為施用毒品之高度
    行為所吸收，均不另論罪。又其所犯上開2 罪，犯意各別，
    行為互殊，應予分論併罰。次查被告前有如事實欄所示之科
    刑及執行情形，有臺灣屏東地方法院檢察署刑案資料查註紀
    錄表、臺灣高等法院被告前案紀錄表各1 份附卷足憑，其於
    刑之執行完畢後5 年內，故意再犯本件有期徒刑以上之2 罪
    ，均為累犯，均應依刑法第47條第1 項加重其刑。又被告於
    其本件施用第一級毒品犯行未被發覺之前，即主動取出其身
    上攜帶之第一級毒品海洛因，交給警方扣案，並坦承本件施
    用海洛因之犯行，有職務報告1 紙在卷可查（見警卷第19頁
    ），符合自首之要件，爰就被告所犯施用第一級毒品罪部分
    ，依刑法第62條前段規定減輕其刑，並依法先加重後減輕之
    。爰審酌被告施用毒品，足以戕害其身心，滋生其他犯罪，
    且前有多次施用毒品前科、素行不良，有臺灣高等法院被告
    前案紀錄表在卷可按，惟念其坦承犯行，且施用毒品行為於
    本質上係屬自我戕害行為，反社會性之程度尚屬較低，暨考
    量其犯罪動機、智識程度及生活狀況等一切情狀，並斟酌檢
    察官之求刑，分別量處如主文所示之刑，並定其應執行刑。
    至扣案之海洛因5 包（驗餘淨重總計0.37公克、包裝袋總計
    1.6 公克），均為查獲之毒品，不問屬於犯人與否，應依毒
    品危害防制條例第18條第1 項前段規定，宣告沒收銷燬之；
    而因鑑定單位一般係以傾倒之方式，將包裝袋內之毒品倒出
    而與包裝袋分離而稱重，必要時，輔以刮杓刮取袋內粉末，
    然無論依何種方式分離，包裝袋內均有極微量之毒品殘留，
    業經法務部調查局以93年3 月19日調科壹字第09300113060
    號函釋在案，認前開空包裝袋，其內含有極微量第一級毒品
    海洛因殘留而無法析離，應整體視為查獲之第一級毒品海洛
    因，而依毒品危害防制條例第18條第1 項前段之規定，諭知
    沒收銷燬之；至於鑑驗耗損之毒品因業已滅失，無庸為沒收
    銷燬之諭知，併此敘明。
據上論斷，應依刑事訴訟法第273 條之1 第1 項、第299 條第1
項前段，毒品危害防制條例第10條第1 項、第2 項、第18條第1
項前段，刑法第11條、第47條第1 項、第62條前段、第51條第5
款，判決如主文。
本案經檢察官任亭到庭執行職務。
中    華     民     國    99   年   7    月    27     日
                    刑事第五庭  法  官  陳秀慧
以上正本證明與原本無異。
如不服本判決應於收受判決後10日內向本院提出上訴書狀，並應
敘述具體理由；其未敘述上訴理由者，應於上訴期間屆滿後20日
內向本院補提理由書（均須按他造當事人之人數附繕本）「切勿
逕送上級法院」。
中    華    民    國    99    年    7     月    27    日
                                書記官  史安琪
附錄本判決論罪科刑法條：
毒品危害防制條例第10條第1、2項：
施用第一級毒品者，處6月以上5年以下有期徒刑。
施用第二級毒品者，處 3 年以下有期徒刑。

司法院資訊處製作；財團法人民間司法改革基金會備份。
